【裁判字號】    97,審訴,2865
【裁判日期】    980828
【裁判案由】    確認委任關係不存在
【裁判全文】
臺灣臺北地方法院民事判決            97年度審訴字第2865號
原      告  乙○○
訴訟代理人  廖湖中律師
被      告  資碩科技股份有限公司
特別代理人  丙○○
上列當事人間確認委任關係不存在事件，本院於民國98年8 月19
日言詞辯論終結，判決如下：
    主      文
確認原告與被告間董事之委任關係不存在。
訴訟費用由被告負擔。
    事實及理由
一原告起訴主張：伊非被告之股東，從未接獲被告任何股東會或
  董事會開會通知，亦未曾簽署任何同意就任被告之董事之文件
  ，竟於89年9 月18日上午，先經被告之股東臨時會虛報為被告
  之董事，復於同年月日下午遭他人偽造其簽名於被告之董事會
  簽到簿，並於同年9 月20日經他人冒用名義登記為被告之董事
  。被告雖經廢止公司登記，然依公司法第26條之1 準用第24條
  、第25條規定，被告應行清算，且於清算範圍內，視為尚未廢
  止，則伊是否具有被告董事之身分，在法律上有不確定之危險
  ，對此實有確認以保權益之必要，爰依法請求確認之。聲明為
  ：確認原告與被告間董事委任關係不存在。
二得心證之理由：
  (一)按確認法律關係之訴，非原告有即受確認判決之法律上利益
    者，不得提起之，民事訴訟法第247 條前段定有明文。而該
    條所謂即受確認判決之法律上利益，係指因法律關係之存否
    不明確，致原告在私法上之地位有受侵害之危險，而此項危
    險得以對於被告之確認判決除去之者而言（最高法院42年臺
    上字第1031號判例參照）。原告是否為被告之董事，攸關原
    告對被告是否有身為董事之權利義務關係，原告對此自有請
    求確認之法律上利益，其提起本件確認之訴，於法即無不合
    。
  (二)次按公司與董事間之關係，除本法另有規定外，依民法關於
    委任之規定，又稱委任者，謂當事人約定，一方委託他方處
    理事務，他方允為處理之契約，公司法第192條第4項及民法
    第528 條分別定有明文。查原告前曾主張其非被告之股東，
    亦非被告之董事，係遭他人冒用其名義為不實登記，故對登
    記為被告法定代理人之訴外人甲○○提起刑事偽造文書告訴
    ，在該案偵查中，檢察官業已傳訊登記為被告股東之丙○○
    、甲○○、陳昌熾、邢啟家、李養等人到庭作證，彼等均一
    致陳述係遭他人冒用彼等名義為不實登記，實則並未出資取
    得被告股份等情，業經本院依職權調閱該偵查案卷查明，核
    與原告所言情節相合，足證被告係他人冒名登記設立之虛設
    公司，益證原告主張其係遭人冒用名義登記為被告董事一節
    非虛，是兩造間並無董事之委任關係存在，應堪認定。準此
    ，原告依民事訴訟法第247條第1項規定，訴請確認其與被告
    間並無董事之委任關係存在，為有理由，應予准許。
三訴訟費用負擔之依據：民事訴訟法第78條。
中    華    民    國    98    年    8     月    28    日
                  民事第六庭    法  官  陳婷玉
以上正本係照原本作成
如對本判決上訴，須於判決送達後20日內向本院提出上訴狀
中    華    民    國    98    年    8     月    28    日
                                書記官  曾靖雯


司法院資訊處製作；財團法人民間司法改革基金會備份。
